DIEGO PANDELARA BRITO

INGENIERO CIVIL INDUSTRIAL, UTFSM.

> MG. EN CIENCIAS DE LA INGENIERÍA INDUSTRIAL, MENCIÓN FINANZAS, UTFSM.

PERFIL PROFESIONAL

Me destaco por tener gran capacidad de aprendizaje, adaptación y asertividad, con muy buenas relaciones interpersonales.

Conocimientos en uso de software estadísticos, econometría y finanzas.

Tengo experiencia de trabajo en retail, en el área de ciencia de datos e inteligencia de negocios. También en consultoría, específicamente en generación de reportes del sector económico.

Experiencia en el rubro portuario en el área de operaciones, y en el trabajo con bases de datos, en el área de control de gestión. Uso de inglés permanente en el trabajo cotidiano.

HABILIDADES

- Python
- D
- SQL
- DataStudio. Power Bl.
- EViews.
- Stata.
- Software Estadísticos
- Inglés
- GCP



INFORMACIÓN DE CONTACTO





TRAYECTORIA PROFESIONAL

Data Scientist en SODIMAC S.A.

Diciembre 2021 - Actualidad

Trabajo de forma remota en el levantamiento de distintos proyectos logísticos y comerciales, utilizando herramientas de machine learning y optimización en Google Cloud Platform, aportando valor a las decisiones de la compañía.

Research Associate en EVALUESERVE S.A.

Octubre 2019 - Noviembre 2021

Seguimiento y análisis de variables económico-financieras para las principales economías de América latina. Elaboración y edición de reportes económico-financieros y presentaciones para inversionistas con frecuencia diaria, semanal y mensual. construcción de modelos de forecasting y nowcasting.

Práctica Profesional en MARITIMA VALPARAÍSO

Enero - Febrero 2017

Mejoras en el sistema SAP B1, mejoras en autorizaciones generales, plantillas de documentos de interfaz de usuario, depuración de base de datos.

Práctica Profesional en SAAM EXTRAPORTUARIOS

Enero - Febrero 2014

Levantamiento de datos y análisis de información operativa para contribuir a la base de proyectos futuros. Trabajo directo con el gerente de operaciones.

FORMACIÓN ACADÉMICA

UNIVERSIDAD TÉCNICA FEDERICO SANTA MARÍA

Magíster en Ciencias de la Ingeniería Industrial, Mención Finanzas, Octubre 2015- Junio 2021

Ingeniería Civil Industrial, Marzo 2011- Diciembre 2016

Ayudantías: Econometría, Sistemas de información para la Gestión, Gestión de Inversiones, Matemáticas, Tutor académico en CIAC-USM.

Tesis: "A fuzzy regression causality approach to analyze the relationship between electrical consumption and GDP"

LICEO PARROQUIAL SAN ANTONIO

Educación Media. Promoción 2010

Alumno destacado por ser el egresado con mejor rendimiento de la promoción.

INTERESES Y OTRAS ACTIVIDADES

Intereses: Data Science, Econometría, Programación, Regresión y Clasificación, Tecnología, Business Intelligence, Open-Source, Logística, Control de Gestión

Actividades: Instrumentos musicales, Juegos de Mesa, Tenis y Fútbol